【裁判字號】    99,易,902
【裁判日期】    990615
【裁判案由】    竊盜等
【裁判全文】
臺灣臺中地方法院刑事判決               99年度易字第714號
公  訴  人  臺灣臺中地方法院檢察署檢察官
被      告  丙○○
上列被告因竊盜案件，經檢察官提起公訴（99年度偵字第3496號
），並追加起訴（99年度偵字第4970號），被告於本院準備程序
中就被訴事實為有罪之陳述，本院就竊盜部分改依簡式審判程序
審理，判決如下：
    主  文
丙○○所犯如附表所示之罪，均累犯，各處如附表「宣告刑欄」
所示之刑。應執行有期徒刑壹年貳月。扣案之一字型螺絲起子、
T字型扳手各貳把、黑色手套壹雙及手電筒壹支，均沒收。
    犯罪事實
一、丙○○前於民國95、96年間，因違反毒品危害防制條例案件
    ，各經法院判處有期徒刑8 月、4 月、10月確定，上開3 案
    各經減刑後，復經定應執行有期徒刑10月確定。復於97年間
    ，因竊盜、詐欺等案件，經法院判處有期徒刑4 月、5 月、
    5 月、3 月確定，此4 罪復經定應執行有期徒刑1 年3 月確
    定，上述有期徒刑10月、1 年3 月之刑期，經接續執行後，
    甫於98年3 月31日假釋出監，迄至98年7 月1 日保護管束期
    滿，假釋未經撤銷，以已執行論。
二、詎仍不知悛悔，竟各基於意圖為自己不法所有之犯意，分別
    為下列竊盜行為：
  (一)竊盜既遂部分：
  1.99年1 月12日上午10時45分許，騎乘車牌號碼XN6-991 號重
    型機車（車主為丙○○不知情之母張緒）行經臺中市南屯區
    ○○○○路569 號時，見陳國富所有之車牌號碼V2-0535 號
    自用小客車停置路旁，即以手肘擊破該車右前座車窗玻璃後
    （毀損部分未據告訴），徒手竊取PDA 衛星導航機1 臺。
  2.復於99年1 月12日上午11時許，騎乘同上機車行經臺中市○
    ○區○○路383 號對面，見程建勳所有之車牌號碼CG-6532
    號自用小客車停置該處，又以手肘擊破該車左駕駛座車窗玻
    璃後（毀損部分未據告訴），爬入車內徒手竊取PDA 衛星導
    航機1臺。
  3.再於99年1 月12日（追加起訴書誤載為13日）晚上10時許，
    攜帶其所有、客觀上具有危險性，對人之生命、身體構成威
    脅，可供兇器使用而類似螺絲起子之不詳工具1 支（未據扣
    案），騎乘同上機車行經臺中市南屯區○○○街與大墩四街
    口，見甲○○所使用之車牌號碼6663-MR 號自用小客車（車
    主登記為甲○○之妻廖月慧）停放該處，即持該不詳工具破
    壞該車左駕駛座車門（毀損部分業據甲○○於本院審理中撤
    回告訴），進入車內徒手竊取衛星導航機1 臺、香菸9 包及
    新臺幣（下同）500 元。
  4.丙○○得手後，將前述竊得之PDA 衛星導航機均持往臺中市
    ○○路上之跳蚤市場內，以每臺1,000 元之價格販賣予真實
    姓名年籍不詳、綽號「大仔」之成年男子，所得款項連同竊
    得之現金均供己花用殆盡。嗣經臺中市警察局第四分局員警
    調閱案發路口之監視器畫面，發覺車牌號碼XN6-991 號重型
    機車於案發時間行經該處，且認機車駕駛形跡可疑，經比對
    車籍資料後，認丙○○涉有上開1.、2.部分犯罪嫌疑，乃循
    線通知丙○○到案後，丙○○除坦承1.、2.部分之竊盜犯行
    ，復於有偵查權限之機關或公務員尚未發覺其所犯上開3.之
    犯罪前，主動向臺中市警察局第四分局員警供出該部分之竊
    盜犯行，自首而接受裁判。
  (二)丙○○另於99年2 月4 日上午11時45分許，攜帶其所有之黑
    色手套1 雙及手電筒1 支與客觀上具有危險性，對人之生命
    、身體構成威脅，可供兇器使用之一字型螺絲起子2 把、T
    字型扳手2 把，騎乘其所有、車牌號碼BZS-228 號重型機車
    ，行經藍采敏位於臺中市北屯區忠冠巷11號住處，見無人在
    家，遂攀爬圍牆越入該住宅2 樓，再徒手開啟該屋2 樓未上
    鎖之窗戶越入屋內（侵入住宅部份未據告訴），四處翻動屋
    內財物而著手行竊，惟因誤觸屋內所裝設之新光保全系統感
    應器，經新光保全公司保全機動員柯佳宏隨同員警到場當場
    逮捕而未得逞，並扣得上開預備供行竊所用之黑色手套1 雙
    及手電筒1 支、一字型螺絲起子2 把、T 字型扳手2 把（其
    餘扣案之玉質獅型印章1 枚與本案無關）。
三、案經臺中市警察局第五分局、第四分局分別報告臺灣臺中地
    方法院檢察署檢察官偵查起訴並追加起訴。
    理  由
壹、有罪部分：
一、上揭犯罪事實，有下列證據可佐：
  (一)被告丙○○於警詢、偵查及本院審理中之自白。
  (二)被害人陳國富、程建勳、甲○○、藍采敏於警詢之指述及證
    人柯佳宏於警詢之證述。
  (三)臺中市警察局第四分局之員警職務報告、車牌號碼XN6-991
    、BZ-228號機車車籍查詢- 基本資料詳細畫面、陳國富與甲
    ○○遭竊盜部分之受理刑事案件報案三聯單、監視錄影畫面
    翻拍照片、被告模擬行竊位置之現場照片、竊取財物位置圖
    、被害人藍采敏住處遭竊之現場查獲照片、本院公務電話紀
    錄在卷可稽。
二、查本件被告於上開犯罪事實二之(一)之3.所攜帶之不詳工具，
    雖未扣案，然業據被告供承：係類似螺絲起子之工具等語在
    卷，且既可供破壞汽車車門使用，堪認質地堅硬，客觀上顯
    具有危險性，自屬兇器；次按刑法第321 條第1 項第3 款之
    加重竊盜罪，僅以攜帶客觀上具有危險性之兇器為加重處罰
    之要件，行為人主觀上是否僅在便利行竊，抑或有用以行兇
    之意思，在所不問（最高法院73年度台上字第833 號判決意
    旨參照），查扣案即被告於上開犯罪事實二之(二)所攜帶之一
    字型螺絲起子2 把、T 字型扳手2 把，雖未經被告於該次行
    竊時實際使用，然既屬客觀上具有危險性，對人之生命、身
    體構成威脅之兇器，自曾仍構成攜帶兇器竊盜；又被告於犯
    罪事實二之(二)部分，係攀爬被害人藍采敏住宅之圍牆越入該
    房屋2 樓，再開啟未上鎖之2 樓窗戶越入屋內著手行竊，使
    窗戶之安全設備失其防盜效用，自屬踰越牆垣及安全設備，
    是核被告就犯罪事實二之(一)之1.、2.所為，係犯刑法第320
    條第1 項之普通竊盜罪；就犯罪事實二之(一)之3.部分所為，
    係犯刑法第321 條第1 項第3 款之攜帶兇器竊盜罪（此部分
    所犯法條業經檢察官於論告時當庭更正，本院無庸再變更法
    條）；就犯罪事實二之(二)部分所為，係犯刑法第321 條第1
    項第2 款、第3 款、第2 項之攜帶兇器、踰越牆垣、安全設
    備竊盜未遂罪。又被告前於95、96年間，因違反毒品危害防
    制條例案件，各經法院判處有期徒刑8 月、4 月、10月確定
    ，上開3 案各經減刑後，復經定應執行有期徒刑10月確定。
    復於97年間，因竊盜、詐欺等案件，經法院判處有期徒刑4
    月、5 月、5 月、3 月確定，此4 罪復經定應執行有期徒刑
    1 年3 月確定，上述有期徒刑10月、1 年3 月之刑期，經接
    續執行後，甫於98年3 月31日假釋出監，迄至98年7 月1 日
    保護管束期滿，假釋未經撤銷，以已執行論，有臺灣臺中地
    方法院檢察署刑案資料查註紀錄表、臺灣高等法院被告前案
    紀錄表在卷可考，其於有期徒刑執行完畢5 年內故意再犯本
    件有期徒刑以上之各罪，均屬累犯，分別應依刑法第47條第
    1 項規定加重其刑。被告於犯罪事實二之(二)部分已著手於竊
    盜犯行之實施，適為新光保全公司保全機動員柯佳宏及員警
    當場查獲而未能得逞，犯罪尚屬未遂，爰依刑法第25條第2
    項之規定減輕其刑。另本案經臺中市警察局第四分局員警調
    閱案發路口之監視器畫面，發覺被告涉有上開犯罪事實二之
    (一)1.、2.部分之犯罪嫌疑，丙○○於到案後，除坦承已發覺
    之上開竊盜犯行外，復於有偵查權限之機關或公務員尚未發
    覺其所犯上開犯罪事實二之(一)之3.犯罪前，主動供出上開3.
    部分之竊盜犯行乙節，有臺中市警察局第四分局員警何聖智
    所製作之職務報告附卷可參，經核與自首要件相符，爰依刑
    法第62條前段規定，酌減其刑，並就上開犯罪事實二之(一)之
    3.、二之(二)部分，各依法先加後減之。再被告所犯上開4 罪
    間，犯意各別，行為互殊，應予分論併罰。爰審酌被告素行
    不佳（有卷附刑案資料查註紀錄表、臺灣高等法院被告前案
    紀錄表可參），仍不知警惕，正值青壯年，未思付出勞力獲
    取財物，任意竊取他人財物，各犯行犯罪情節之輕重及犯後
    態度尚佳等一切情狀，分別量處如附表「宣告刑欄」所示之
    刑，並定應執行之刑如主文所示。末按刑法第38條第1 項第
    2 款所稱「供犯罪預備之物」，係指以供實施犯罪構成要件
    之行為之用為目的所預備之物，而尚未使用者。申言之，乃
    以供預備犯特定罪之目的所用之物，而屬於犯罪實施中或犯
    罪實施前，所預備者而言。此項物件，並非犯罪構成要件應
    具備而不可或缺者，與刑法上處罰預備行為之獨立罪所用之
    構成物，係屬供犯罪所用之物者有別，故「供犯罪預備之物
    」之沒收，並不以法律有明文處罰預備犯者為絕對必要（最
    高法院95年度台上字第2050號判決要旨參照），查扣案之一
    字型螺絲起子2 把、T 字型扳手2 把、黑色手套1 雙、手電
    筒1 支，業據被告供承均為其所有，且係預備竊盜所用等語
    在卷，堪認均屬預備供竊盜犯行所用之物，爰就犯罪事實二
    之(二)部分，依刑法第38條第1 項第2 款規定，均宣告沒收之
    。至被告持以供犯罪事實二之(一)之3.所用之不詳工具1 支，
    雖屬其供行竊所用等語在卷，然未據扣案，無從證明現仍存
    在（亦恐日後有執行困難之虞）；又其餘扣案之玉質獅型印
    章1 枚，則無證據證明與本案有關，爰均不另為沒收之諭知
    。
據上論斷，應依刑事訴訟法第273 條之1 第1 項、第299 條第1
項前段、第310 條之2，刑法第320 條第1 項、第321 條第1 項
第2 款、第3 款、第2 項、第25條第2 項、第47條第1 項、第62
條前段、第51條第5 款、第38條第1 項第2 款、刑法施行法第1
條之1，判決如主文。
本案經檢察官乙○○到庭執行職務
中    華    民    國    99    年    6     月    15    日
                  刑事第十二庭  法  官  劉敏芳
以上正本證明與原本無異。
如不服本判決應於收受判決後10日內向本院提出上訴書狀，並應
敘述具體理由。其未敘述上訴理由者，應於上訴期間屆滿後20日
內向本院補提理由書（均須按他造當事人之人數附繕本）「切勿
逕送上級法院」。
告訴人或被害人對於判決如有不服具備理由請求檢察官上訴者，
其上訴期間之計算係以檢察官收受判決正本之日期為準。
                                書記官  陳錫威
中    華    民    國    99    年    6     月    15    日
附表：犯罪事實欄二之(一)為起訴部分、(二)為追加起訴部分
┌────────┬────────┬────────────┐
│犯罪事實        │所犯罪名（刑法）│宣告刑                  │
│                │                │                        │
├────────┼────────┼────────────┤
│犯罪事實欄二之  │第320條第1 項   │竊盜，累犯，處有期徒刑肆│
│(一)之1.          │                │月。                    │
├────────┼────────┼────────────┤
│犯罪事實欄二之  │第320條第1 項   │竊盜，累犯，處有期徒刑肆│
│(一)之2.          │                │月。                    │
├────────┼────────┼────────────┤
│犯罪事實欄二之  │第321條第1 項第 │攜帶兇器竊盜，累犯，處有│
│(一)之3.          │3 款            │期徒刑柒月。            │
├────────┼────────┼────────────┤
│犯罪事實欄二之  │第321 條第1 項第│攜帶兇器、踰越牆垣、安全│
│(二)              │2 、3 款、第2 項│設備竊盜，未遂，累犯，處│
│                │                │有期徒刑捌月。扣案之一字│
│                │                │型螺絲起子、T 型扳手各貳│
│                │                │把、黑色手套壹雙及手電筒│
│                │                │壹支，均沒收。          │
└────────┴────────┴────────────┘
附錄本案論罪法條：
刑法第320 條第1項
意圖為自己或第三人不法之所有，而竊取他人之動產者，為竊盜
罪，處5 年以下有期徒刑、拘役或500 元以下罰金。
刑法第321條第1項第2、3款、第2項
犯竊盜罪而有左列情形之一者，處6 月以上、5 年以下有期徒刑
：
二  毀越門扇、牆垣或其他安全設備而犯之者。
三  攜帶兇器而犯之者。
前項之未遂犯罰之。

司法院資訊處製作；財團法人民間司法改革基金會備份。
